臺灣高等法院刑事裁定
110年度抗字第397號
抗  告  人
即  受刑人  林昱辰



上列抗告人因恐嚇取財得利等案件，不服臺灣新北地方法院中華
民國110年1月19日假釋中付保護管束之裁定（110年度聲字第145
號；聲請案號：臺灣新北地方檢察署110年度執聲付字第22號）
，提起抗告，本院裁定如下：
    主  文
抗告駁回。                                              
    理  由
一、原裁定意旨略以：抗告人即受刑人林昱辰前因恐嚇取財得利
    等案件，經法院判處合計有期徒刑5年6月確定，於民國108
    年11月6日送監執行，嗣經法務部於110年1月11日核准假釋
    在案，經審核後，認聲請人本件聲請為正當，應予准許，爰
    依刑事訴訟法第481條第1項、刑法第93條第2項、第96條但
    書，裁定假釋中付保護管束。
二、抗告意旨略以：原裁定誤載抗告人係因違反毒品危害防制條
    例等案件，而經臺灣新北地方檢察署檢察官聲請假釋中付保
    護管束，惟於法務部○○○○○○○假釋證明書中，其所述之罪名
    應為恐嚇、偽文、妨害電腦使用、偽券、詐欺、竊盜、侵占
    等罪，而非違反毒品危害防制條例，明顯不符。又查，法務
    部○○○○○○○110年1月25日中監教決字第11061001790號函中，
    說明抗告人刑期縮短日數為44日，縮短刑期後終結日為110
    年10月11日，惟原裁定中竟認檢察官聲請之行刑累進處遇條
    例縮刑日數為8日，縮短刑期後刑期終結日為110年11月4日
    ，實有違誤。綜上所述，原審明顯誤載，容有不當，懇請撤
    銷原審不當之裁定，更為裁定云云。
三、經查：
㈠、抗告人前因恐嚇取財得利等案件，經法院判處合計有期徒刑5
    年6月確定，於108年11月6日經送監執行，嗣於執行中經法
    務部矯正署以110年1月11日法矯署教字第10901939821號函
    核准假釋等情，有法務部矯正署110年1月11日法矯署教字第
    10901939821號函暨所附法務部○○○○○○○假釋出獄人交付保護
    管束名冊及本院被告前案紀錄表各1份附卷可佐，原審審核
    有關文件後，認檢察官聲請為正當，依刑事訴訟法第481條
    第1項、刑法第93條第2項、第96條但書，裁定抗告人應在假
    釋中付保護管束，經核並無不合。
㈡、抗告人雖謂原裁定案由誤載其係因違反毒品危害防制條例等
    案件，而經臺灣新北地方檢察署檢察官聲請假釋中付保護管
    束。惟查，原審於裁定後發現本件原裁定有誤寫之情形，已
    於110年2月18日以110年度聲字第145號裁定，將本件原裁定
    之原本及其正本案由欄第一行關於「違反毒品危害防制條例
    等」之記載，更正為「恐嚇取財得利」，復將該更正裁定送
    達抗告人並經其本人親自簽收等情，有上開裁定、原審法院
    送達證書在卷可稽（見原審卷第41頁、第43頁），是抗告人
    此部分所指，容有誤會，洵非可採。
㈢、又抗告人雖提出法務部○○○○○○○110年1月25日中監教決字第11
    061001790號函，主張原裁定認抗告人縮刑日數為8日，縮短
    刑期後刑期終結日為110年11月4日，實有違誤云云。惟查原
    裁定所載之縮短刑期後刑期終結日係直接援引上開法務部矯
    正署110年1月11日法矯署教字第10901939821號函暨所附法
    務部○○○○○○○假釋出獄人交付保護管束名冊內之「縮短刑期
    日數」及「縮短刑期後終結日」之記載，並無誤載之情。再
    者，按假釋出獄者，在假釋中付保護管束；依刑法第93條第
    2項之付保護管束，由檢察官聲請該案犯罪事實最後裁判之
    法院裁定之，刑法第93條第2項、刑事訴訟法第481條第1項
    分別定有明文。從而，受刑人一旦經法務部核准假釋後，檢
    察官即需聲請該案犯罪事實最後裁判之法院裁定對假釋出獄
    之受刑人於假釋期間為保護管束之處分，而法院對於檢察官
    所為之聲請，僅需就裁定之當時受刑人之刑期是否已屆滿或
    即將屆滿，有無付保護管束之必要性予以審查。經查，觀諸
    前開法務部○○○○○○○假釋出獄人保護管束名冊，臺中監獄製
    作該名冊時（即109年11月2日），受刑人之行刑累進處遇條
    例縮短刑期日數為「8日」，縮短刑期後終結日為「110年11
    月4日」。揆諸上揭意旨，原審於裁定之當時（即110年1月1
    9日）僅需就受刑人之刑期是否已屆滿或即將屆滿，有無付
    保護管束之必要性而予以審查，至關於「行刑累進處遇條例
    縮短刑期日數」之計算及「縮短刑期後終結日」之認定部分
    ，則為檢察官之職權，非原審法院所得審酌，且抗告人假釋
    出監後，就「假釋人縮短刑期44日，縮刑後刑期終結日為11
    0年10月11日」一事，臺中監獄依規定亦已通知執行保護管
    束之機關（即臺灣新北地方法院檢察署）及抗告人，有法務
    部○○○○○○○110年1月25日中監教決字第11061001790號函附卷
    可參。是以，執行檢察官日後執行假釋保護管束事宜時，當
    以上開臺中監獄通知正確日期之函文為準，自無礙於抗告人
    之利益，故抗告人此部分之主張，亦非可採。
四、綜上所述，原裁定以抗告人符合假釋中付保護管束之要件，
    而依檢察官之聲請，裁定抗告人假釋中付保護管束，經核並
    無違誤。抗告意旨執前詞指摘原裁定不當，為無理由，應予
    駁回。
據上論斷，應依刑事訴訟法第412條，裁定如主文。
中　　華　　民　　國　　110 　年　　3 　　月　　10　　日
     　　　　　　 刑事第十六庭  審判長法　官  葉騰瑞
                                      法　官  陳芃宇
                                      法　官  廖紋妤
以上正本證明與原本無異。
不得再抗告。
                                      書記官  江珮菱
中　　華　　民　　國　　110 　年　　3 　　月　　11　　日